【裁判字號】    97,交聲,420
【裁判日期】    970603
【裁判案由】    違反道路交通管理處罰條例聲明異議
【裁判全文】
臺灣士林地方法院交通事件裁定         97年度交聲字第420號
原處分機關  台北市交通事件裁決所
異議人  即
受處分  人  甲○○
上列受處分人因違反道路交通管理處罰條例案件，對於台北市交
通事件裁決所於民國97年4 月8 日所為之裁決（北市裁二字第裁
00-000000000號），聲明異議，本院裁定如下：
    主  文
異議駁回。
    理  由
一原處分意旨略以：異議人即受處分人甲○○前因酒後駕車之交
  通違規，經警舉發在案，應接受道路交通安全講習，惟異議人
  未依規定參加道路交通安全講習，經台北市政府交通局再通知
  異議人於96年1 月18日參加道路交通安全講習，異議人逾6 個
  月以上仍未參加，裁決機關因認異議人有「經再通知依限參加
  道路交通安全講習，逾6 個月以上仍不參加」之違規，而於97
  年4 月8 日以北市裁二字第裁00-000000000號裁決書，依違反
  道路交通管理處罰條例第24條第3 項規定，裁處吊扣駕駛執照
  6 個月。
二異議意旨略以：異議人於95年12月18日酒後駕車遭吊扣駕照，
  並應於96年1 月18日接受道路交通安全講習，因工作繁忙改期
  1 、2 次，爾後忘記講習，96年12月20日至裁決所欲領回遭吊
  扣之駕照時，承辦人員告知需繳清未參加交通講習之罰單後，
  再依通知參加講習，惟異議人未曾收到參加講習之通知，卻收
  到本件吊扣駕照之裁決，雖承辦人員告知前於96年5 月間有再
  通知本人參加講習，並由本人家人代為簽收，惟異議人經向家
  人詢問均答稱無印象收到通知，為此懇請鈞院查明並撤銷再吊
  扣駕照之裁罰。
三按汽車駕駛人有違反道路交通管理處罰條例第35條第1 項規定
  駕駛汽車酒精度超過規定標準者，應接受道路交通安全講習，
  無正當理由，不依規定接受道路交通安全講習者，處新臺幣
  1,800 元罰鍰。經再通知依限參加講習，逾期6 個月以上仍不
  參加者，吊扣其駕駛執照6 個月，道路交通管理處罰條例第24
  條第3 項定有明文。次按送達，於應受送達人之住居所、事務
  所或營業所為之；於送達處所不獲會晤應受送達人時，得將文
  書付與有辨別事理能力之同居人、受僱人或應送達處所之接收
  郵件人員，此行政程序法第72條第1 項前段、第73條第1 項亦
  分別定有明文。
四查異議人即受處分人甲○○前於95年12月7 日因酒後駕車之違
  規，應依道路交通管理處罰條例第24條第1 項之規定，應接受
  道路交通安全講習，異議人於95年12月18日至原處分機關即台
  北市交通事件裁決所時，由原處分機關承辦人當場製發應於96
  年1 月18日參加道路交通安全講習之95年12月18日北市汽字第
  20749601180073號道路交通安全講習通知單，送達予異議人，
  並由異議人簽收，惟異議人未參加該次講習乙情，有台北市政
  府交通局97年2 月25日北市交授汽字第09730066100 號函、台
  北市交通事件裁決所97年4 月30日北市裁三字第09735215800
  號函檢送之前揭講習通知單、講習通知單送達證書等在卷可參
  ，而異議人亦不否認該次講習，因工作繁忙而未參加，堪認異
  議人無正當理由，不依規定接受該次道路交通安全講習。原處
  分機關因異議人未依規定接受該次道路交通安全講習，再以北
  市汽字第20749605230364號道路交通安全講習通知單，再次通
  知異議人參加講習，該通知單經原處分機關交付郵政機關，以
  雙掛號郵寄至異議人設於臺北市北投區○○○路○ 段129 巷3
  號2 樓之戶籍址，因未獲會晤異議人，即由異議人之同居人即
  其弟於96 年4月16日收受該通知書等情，有本院自法務部戶役
  政連結作業系統下載之查詢資料、前述台北市政府交通局97年
  2 月25日函、台北市交通事件裁決所97年4 月30日函檢送之由
  異議人之弟簽收講習通知單之送達證書等在卷可參，堪認台北
  市政府交通局亦已將再參加講習之通知合法送達予異議人至明
  。異議人辯稱：經詢問其家人，家人並無印象收到通知云云，
  顯然不實。依上，再參加講習之通知已於96年4 月16日合法送
  達予異議人，異議人迄今仍不參加講習，顯已逾期6 個月以上
  。
五綜據上述，堪認異議人確有原裁決機關認定之違規情事，原處
  分機關援引上開道路交通管理處罰條例之規定，諭知裁處吊扣
  駕駛執照6 個月，核無不當。異議人之異議為無理由，應予駁
  回。
六據上論斷，應依道路交通案件處理辦法第19條，裁定如主文。
中    華    民    國    97    年    6     月    3     日
                  交通法庭    法  官      江翠萍
以上正本證明與原本無異。
如不服本裁定，應於裁定送達後5 日內，向本院提出抗告狀。
                              書記官      陳慧玲
中    華    民    國    97    年    6     月    3     日


司法院資訊處製作；財團法人民間司法改革基金會備份。
